臺灣高等法院臺南分院刑事判決
                                  110年度金上訴字第629號
上  訴  人  
即  被  告  范玄燁



                    
上列上訴人因詐欺等案件，不服臺灣臺南地方法院109年度訴字
第1000號中華民國110年4月6日第一審判決（起訴案號：臺灣臺
南地方檢察署109年度偵字第7283號），提起上訴，本院判決如
下：
    主  文
原判決撤銷。
范玄燁共同犯三人以上冒用公務員名義詐欺取財罪，累犯，處有
期徒刑貳年。未扣案犯罪所得新臺幣貳萬貳仟元沒收，如全部或
一部不能沒收或不宜執行沒收時，追徵其價額。
    事實及理由
壹、犯罪事實：
    范玄燁於民國108年12月17日前某時，基於參與犯罪組織之
    犯意，加入具有持續性、牟利性，由綽號「力王」、「阿峰
    」之不詳成年男子負責主持、操縱及指揮之有結構性詐欺集
    團犯罪組織，並擔任「撿包」、「車手」角色，負責向被害
    人收取提款卡並持提款卡至自動櫃員機提領由該詐欺所得贓
    款，且范玄燁可依提領金額之比例分得報酬。范玄燁乃與暱
    稱「力王」、「阿峰」、「吳皓翔」、「麥凱特」及其等所
    屬詐騙集團成年成員等人，共同意圖為自己不法所有，基於
    三人以上冒用公務員名義詐欺取財、以不正方法由自動付款
    設備取得他人財物及洗錢之犯意聯絡，先由詐欺集團其他成
    年成員於108年12月17日上午9時許起，佯稱係警察及檢察官
    ，撥打電話向何秋惠訛稱涉及洗錢案件，須將其所有之銀行
    存摺、提款卡（含密碼）及所有金錢交付檢警監管，致何秋
    惠陷於錯誤而聽從詐欺集團成員之指示，將其所申辦之○○○○
    ○○有限公司帳號000-00000000000000號帳戶（下稱○○○○帳戶
    ）、○○○○商業銀行帳號000-000000000000號帳戶（下稱○○○○
    銀行帳戶）及○○○○銀行帳號000-000000000000號帳戶（下稱
    ○○銀行帳戶）之存摺、提款卡（含密碼），置於臺南市○區○
    ○路0段00號旁空車停放之不詳車牌號碼自用小客車擋風玻璃
    上，由范玄燁依詐欺集團不詳成員指示而前往取走。何秋惠
    於108年12月20日上午12時許，接獲詐騙集團其他成年成員
    電話，囑其至臺南市○區○○路0段00號取回○○○○銀行存摺後，
    隨即至○○○○銀行，將該帳戶存款裡之新台幣（下同）60萬元
    及23萬元（共計83萬元）分別匯至○○○○帳戶及○○銀行帳戶。
    范玄燁及「吳皓翔」二人即承前揭犯意，接續於附表所示之
    提領時間、提領地點，持何秋惠之提款卡至金融機構自動櫃
    員機，而接續自提款設備提領款項共計1,549,030元。范玄
    燁及「吳皓翔」取得款項後，即交由「力王」、「麥凱特」
    收取後繳回詐欺集團，以此隱匿詐欺犯罪所得，致無從追查
    前揭詐欺取財犯罪所得之來源及去向，范玄燁因而領得酬勞
    22,000元。
貳、認定犯罪事實所憑之證據及理由：
一、證據能力部分：
　㈠按組織犯罪防制條例第12條第1 項中段規定：「訊問證人之
    筆錄，以在檢察官或法官面前作成，並經踐行刑事訴訟法所
    定訊問證人之程序者為限，始得採為證據。」以立法明文排
    除被告以外之人於檢察事務官、司法警察官或司法警察調查
    中所為之陳述，得適用刑事訴訟法第159 條之2 、第159 條
    之3 及第159 條之5 等規定。此為刑事訴訟關於證據能力之
    特別規定，較諸刑事訴訟法證據章有關傳聞法則之規定嚴謹
    ，且組織犯罪防制條例迭經修正，均未修正上開規定，自應
    優先適用。是在違反組織犯罪防制條例案件，證人於警詢時
    之陳述，即絕對不具證據能力，無刑事訴訟法第159條之2、
    第159條之3及第159條之5等規定適用之餘地，自不得採為判
    決基礎（最高法院109年度台上字第3453號判決意旨參照）
    。　
　㈡本判決所引用為判斷基礎之下列證據，關於被告以外之人於
    審判外陳述之傳聞供述證據，檢察官、被告於本院均同意作
    為證據使用，或知有傳聞證據之情形而未於言詞辯論終結前
    聲明異議（見本院卷第205頁），本院審酌該等證據作成時
    之情況，認為適當，均具有證據能力。
二、證明力部分：
  ㈠上開犯罪事實，業據被告於警詢、偵查、原審及本院審理時
    自白不諱（見偵2卷第19-27、53-66、97-99頁、原審卷第83
    、92頁、本院卷第123、210頁），核與告訴人於偵查中證述
    情節相符（見偵2卷第21-22頁），並有告訴人何秋惠所有之
    ○○○○帳號000-0000000000000號帳戶交易明細1份（見警卷第
    29頁）、○○○○商業銀行帳號000-000000000000號帳戶交易明
    細1份（見警卷第36頁）、○○○○銀行帳號000-000000000000
    號帳戶交易明細1份（見警卷第32頁）、自動提款機監視器
    錄影畫面翻拍照片共49張（見警卷第16-26頁、偵2卷第91-9
    3頁）、○○大飯店旅客登記簿影本2紙（見警卷第38-39頁；
    被告108年12月19日、20日均入住該飯店）、現場照片、手
    機通話紀錄翻拍照片共7張（見警卷第53-56頁）、自動櫃員
    機監視錄影翻拍照片3張（見偵2卷第91-93頁）在卷可證。
    被告之任意性自白，核與事實相符，堪以採信。
  ㈡按洗錢防制法之立法目的，依同法第1條規定，係在於防範及
    制止因特定犯罪所得之不法財物或財產上利益，藉由洗錢行
    為（例如經由各種金融機構或其他交易管道），使其形式上
    轉換成為合法來源，以掩飾或切斷其財產或財產上利益來源
    與犯罪之關聯性，而藉以逃避追訴、處罰。準此以觀，洗錢
    防制法洗錢罪之成立，除行為人在客觀上有掩飾或隱匿因特
    定犯罪所得財產或財產上利益之具體作為外，尚須行為人主
    觀上具有掩飾或隱匿其財產或利益來源與犯罪之關聯性，使
    其來源形式上合法化，以逃避國家追訴、處罰之犯罪意思，
    始克相當。倘能證明人頭帳戶內之資金係前置之特定犯罪所
    得，即應逕以一般洗錢罪論處，例如詐欺集團向被害人施用
    詐術後，為隱匿其詐欺所得財物之去向，而令被害人將其款
    項轉入該集團所持有、使用之人頭帳戶，並由該集團所屬之
    車手前往提領詐欺所得款項得逞，檢察官如能證明該帳戶內
    之資金係本案詐欺之特定犯罪所得，即已該當於洗錢防制法
    第14條第1項之一般洗錢罪，倘行為人意圖掩飾或隱匿特定
    犯罪所得來源，而將特定犯罪所得直接消費處分，甚或交予
    其他共同正犯，而由共同正犯以虛假交易外觀掩飾不法金流
    移動，即難認單純犯罪後處分贓物之行為，應仍構成洗錢防
    制法第2條之洗錢行為(最高法院108年度台上字第1744號判
    決參照)。被告自告訴人帳戶提領所得款項(來源)，為共同
    詐欺取財之所得贓款，其持以交付負責收水之「力王」、「
    麥凱特」(去向)，隱匿該帳戶內金錢來源及去向，製造金錢
    流向之斷點，致無從追查前揭詐欺取財犯罪所得去向，已隱
    匿犯罪所得之來源及去向，而非單純之處分贓物行為，其顯
    然知悉前開提領款項並交予詐欺集團成員如斯曲折之行為得
    以切斷詐欺金流之去向，是被告主觀上具有掩飾、隱匿該財
    產與犯罪之關聯性，以逃避國家追訴、處罰之犯罪意思，該
    等所為核屬洗錢防制法第2條所稱之洗錢行為甚明。
三、綜上所述，本件事證明確，被告上開犯行，足以認定，應依
    法論科。　　
參、論罪科刑及撤銷原判決之理由：
一、被告加入之本案詐欺集團，係由3名以上成年人所組成，以
    施用詐術為手段，且組成之目的在於向被害人騙取金錢，具
    有牟利性。又審之現今詐欺集團分工細膩，非少數人所能遂
    行，一般而言，有電信詐欺機房（電信流）、網路系統商（
    網路流）或領款車手集團及水房（資金流）。各流別通常也
    有各自之負責人，以指揮各該流別分工之進行及目的之達成
    ，使各流別各自分擔犯罪行為之一部，相互利用其他流別之
    行為，以達整體詐欺集團犯罪目的之實現，顯非為立即實施
    犯罪而隨意組成，內有結構分工。從而，本案詐欺集團核屬
    於組織犯罪防制條例第2 條第1 項所稱之犯罪組織無誤。
二、按審酌現今詐欺集團之成員皆係為欺罔他人，騙取財物，方
    參與以詐術為目的之犯罪組織。倘若行為人於參與詐欺犯罪
    組織之行為繼續中，先後多次為加重詐欺之行為，因參與犯
    罪組織罪為繼續犯，犯罪一直繼續進行，直至犯罪組織解散
    ，或其脫離犯罪組織時，其犯行始行終結。故該參與犯罪組
    織與其後多次加重詐欺之行為皆有所重合，然因行為人僅為
    一參與犯罪組織行為，侵害一社會法益，屬單純一罪，應僅
    就「該案中」與參與犯罪組織罪時間較為密切之首次加重詐
    欺犯行，論以參與犯罪組織罪及加重詐欺罪之想像競合犯，
    而其他之加重詐欺犯行，祗需單獨論罪科刑即可，無需再另
    論以參與犯罪組織罪，以避免重複評價。是如行為人於參與
    同一詐欺集團之多次加重詐欺行為，因部分犯行發覺在後或
    偵查階段之先後不同，肇致起訴後分由不同之法官審理，為
    裨益法院審理範圍明確、便於事實認定，即應以數案中「最
    先繫屬於法院之案件」為準，以「該案中」之「首次」加重
    詐欺犯行與參與犯罪組織罪論以想像競合（最高法院109 年
    度台上字第3945號裁判意旨參照）。經查：本案被告參與犯
    罪組織罪繫屬於原審法院之時間為109年8月12日，有原審法
    院收文戳章附卷可憑（見原審卷第7頁），而被告另案詐欺
    取財犯行部分，並未被訴參與犯罪組織罪，有被告另案相關
    刑事判決及起訴書附卷可參（見原審卷第31-39、105-117、
    119-123頁、本院卷第55-58、59-72、73-77頁），則被告被
    訴加入本案詐欺集團犯罪組織詐欺被害人之犯行中，本案乃
    被告遭起訴之「首次」犯行，自應由本院依法審判。
三、核被告加入本案詐欺集團所為，係犯組織犯罪防制條例第3 
    條第1 項後段之參與犯罪組織罪；被告及所屬詐欺集團其他
    成員等共3 人以上，分別冒用警察、檢察官之公務員名義詐
    騙告訴人，並由擔任車手之被告持所詐得之提款卡，於附表
    所示時地，輸入向告訴人所詐得各該金融帳戶之提款卡密碼
    ，而由自動櫃員機盜領告訴人金融帳戶內之款項後，再交予
    詐欺集團之「力王」、「麥凱特」，核其所為，係犯刑法第
    339 條之4 第1 項第1 款、第2款三人以上共同冒用公務員
    名義詐欺取財罪、第339 條之2第1 項之以不正方法由自動
    付款設備取得他人之物罪、洗錢防制法第14條第1項之洗錢
    罪。
四、按數行為於同時同地或密切接近之時地實施，侵害同一之法
    益，各行為之獨立性極為薄弱，依一般社會健全觀念，在時
    間差距上，難以強行分開，在刑法評價上，以視為數個舉動
    之接續施行，合為包括之一行為予以評價，較為合理。經查
    ：被告對同一被害人於密切接近之時間、地點撿包後提領金
    錢，在時間及空間上有其連貫性，侵害同一被害人之財產法
    益，各行為之獨立性極為薄弱，依一般社會健全觀念，難以
    強行分開，在刑法評價上，應視為數個舉動之接續施行，合
    為包括之一行為予以評價，較為合理，應論以接續犯之實質
    上一罪。
五、按共同正犯係共同實行犯罪行為之人，在共同意思範圍內，
    各自分擔犯罪行為之一部，相互利用他人之行為，以達其犯
    罪之目的，其成立不以全體均參與實行犯罪構成要件之行為
    為要件；參與犯罪構成要件之行為者，固為共同正犯；以自
    己共同犯罪之意思，事前同謀，而由其中一部分人實行犯罪
    之行為者，亦均應認為共同正犯，使之對於全部行為所發生
    之結果，負其責任。經查：被告所參與之上開詐欺集團，與
    集團其他成員「力王」、「阿峰」、「吳皓翔」、「麥凱特
    」之間，為完成詐欺他人金錢以獲取不法所得之目的，彼此
    事先同謀、事中分工，或負責指揮調度、聯繫分派車手人員
    ，或負責撥打電話向被害人實施詐欺之工作，或擔任車手司
    機、或負責收取被害人之存摺提款卡、現金等角色、或至提
    款機提領詐欺款項、或向車手收取詐欺款項以隱匿所得財物
    來源去向，是被告對於三人以上共同冒用公務員名義詐欺取
    財罪、以不正方法由自動付款設備取得他人之物罪及洗錢罪
    ，與其他實施詐欺取財之詐欺集團成員間，應負共同正犯之
    責。
六、按行為人以一參與詐欺犯罪組織，並分工加重詐欺行為，同
    時觸犯參與犯罪組織罪及加重詐欺取財罪，雖其參與犯罪組
    織之時、地與加重詐欺取財之時、地，在自然意義上非完全
    一致，然二者仍有部分合致，且犯罪目的單一，依一般社會
    通念，認應評價為一罪方符合刑罰公平原則，應屬想像競合
    犯。惟加重詐欺罪係侵害個人財產法益之犯罪，其罪數計算
    ，以被害人數、被害次數之多寡，決定其犯罪之罪數；核與
    參與犯罪組織罪之侵害社會法益，因應以行為人所侵害之社
    會全體利益為準據，認定係成立一個犯罪行為，有所不同。
    是以倘若行為人於參與犯罪組織之繼續中，先後加重詐欺數
    人財物，因行為人僅為一參與組織行為，侵害一社會法益，
    應僅就首次犯行論以參與犯罪組織罪及加重詐欺罪之想像競
    合犯（最高法院107 年度台上字第1066號判決意旨參照）。
    是被告所犯參與犯罪組織罪、三人以上共同冒用公務員名義
    詐欺取財罪、以不正方法由自動付款設備取得他人之物罪、
    洗錢罪各罪應成立想像競合犯，並從一較重之三人以上共同
    冒用公務員名義詐欺取財罪處斷。
七、被告前因搶奪案件，經臺灣桃園地方法院以106年度審訴字
    第133號判處有期徒刑6月，緩刑3年確定，嗣緩刑經撤銷，
    於107年12月26日執行完畢出監等情，有台灣高等法院被告
    前案紀錄表附卷可參（見本院卷第43-44頁），其執行完畢
    後於5 年內故意再犯本件有期徒刑以上之罪，為累犯，而以
    被告於前案執行完畢後，理應產生警惕作用，卻仍於5年以
    內再犯本案，顯然被告有其特別惡性，前罪之徒刑執行已無
    成效，被告對於刑罰之反應力已屬薄弱，爰依刑法第47條第
    1 項之規定加重其刑。
八、撤銷原判決之理由：
　㈠原審就被告犯行，認罪證明確，應予論罪科刑，固非無據，
    然查：
　⒈按組織犯罪防制條例第12條第1 項中段規定，證人於警詢時
    之陳述，即絕對不具證據能力，無刑事訴訟法第159條之2、
    第159條之3及第159條之5等規定適用之餘地，已如前述，原
    判決認被告有違反組織犯罪防制條例第3 條第1 項後段之參
    與犯罪組織罪犯行，援引證人即告訴人何秋惠於警詢之證述
    ，資為認定之部分依憑，依照前開規定及說明，其就前揭參
    與犯罪組織部分之採證，即難謂適法。
　⒉本案被告雖有參與犯罪組織之犯行，惟無宣告強制工作之必
    要，詳如後述，原審逕依組織犯罪防制條例第3 條第3項之
    規定，宣告被告應於刑之執行前，令入勞動場所強制工作3
    年，實有違比例原則，亦有未洽。
　㈡被告上訴意旨指摘原判決宣告強制工作不當，非無理由，且
    原判決亦有前開違誤之處，自應由本院將原判決撤銷改判，
    以期適法。
九、爰審酌現今詐欺集團以各種名目實施電話詐欺，常使善良之
    民眾畢生積蓄付諸一空，且求償無門，甚至造成有人晚景淒
    涼，而各詐欺集團核心或重要成員獲取暴利，造成高度民怨
    與社會不安，被告正值青壯年，不思循正當途徑獲取所需，
    竟貪圖不法報酬，加入屬犯罪組織之詐欺集團，進而參與該
    詐欺集團之運作，擔任車手，負責依上層指示出面撿包或提
    領詐欺款項後予以繳回該詐欺集團，嚴重影響社會秩序及治
    安；並考量被告於加入詐欺集團期間，於短短數日內出面密
    集提領，金額達1,549,030元，嚴重損害告訴人財產法益，
    且取得款項後，即交由詐欺集團成員收取繳回詐欺集團，以
    此隱匿詐欺犯罪所得，致無從追查前揭詐欺取財犯罪所得之
    來源及去向，犯罪情節非輕；又被告於本案未能與告訴人達
    成和解，難認已取得告訴人之諒解；惟兼衡被告犯後坦承全
    部犯行，態度尚稱良好，並斟酌被告於該詐欺集團之角色分
    工，並非居於主導或核心地位，且相較於告訴人所損失之金
    額，被告分配之報酬非高；暨被告於本院自承高職畢業、未
    婚、有1名幼子、於入監前擔任送貨司機，月薪逾38,000元
    （見本院卷第211頁）等一切情狀，量處如主文第2項所示之
    刑。
十、沒收：　
　  被告於本案之犯罪所得，依其所供稱擔任車手取得22,000元
    至23,000元之報酬（見偵2卷第25頁），則依罪疑唯輕，利
    於被告之原則，應認定其犯罪所得為22,000元，依刑法第38
    條之1第1項、第3項之規定，宣告沒收，如全部或一部不能
    沒收或不宜執行沒收時，追徵其價額。
十一、強制工作：
  ㈠按刑法第55條之想像競合犯，係一行為觸犯數罪名，該規定
    依體系及文義解釋，可知行為人所犯數罪係成立實質競合，
    自應對行為人所犯各罪，均予評價，始屬適當。換言之，想
    像競合犯本質上為數罪，各罪所規定之刑罰、沒收及保安處
    分等相關法律效果，自應一併適用，否則將導致成立數罪之
    想像競合與成立一罪之法規競合，二者法律效果無分軒輊之
    失衡情形，尚非立法者於制定刑法第55條時，所作之價值判
    斷及所欲實現之目的。又刑法第33條及第35條僅就刑罰之主
    刑，定有輕重比較標準，想像競合犯係一行為觸犯數罪名，
    為避免對同一行為過度及重複評價，刑法第55條前段規定「
    從一重處斷」。因此所謂「從一重處斷」，僅限於「主刑」
    ，法院應於較重罪名之法定刑度內，量處適當刑罰。至於輕
    罪罪名所規定之沒收及保安處分，因非屬「主刑」，故與刑
    法第55條從一重處斷之規定無關，自得一併宣告，蓋輕罪罪
    名所規定之沒收及保安處分，屬刑罰以外之法律效果，並未
    被重罪所吸收，仍應一併適用，此與罪刑法定原則無違。10
    6 年、107 年間2 次修正後之組織犯罪防制條例第2 條第1
    項所稱之犯罪組織，已排除原有之「常習性」要件，另將實
    施詐欺手段之具有持續性或牟利性之有結構性組織，納入本
    條例適用範圍，並對參與犯罪組織之行為人，於第3 條第1
    項後段但書規定「參與情節輕微者，得減輕或免除其刑」。
    惟同條第3 項仍規定「應於刑之執行前，令入勞動場所，強
    制工作，其期間為3 年」，而未依個案情節，區分行為人是
    否具有反社會的危險性及受教化矯治的必要性，一律宣付刑
    前強制工作3 年。然則，衡諸該條例所規定之強制工作，性
    質上原係對於有犯罪習慣，或因遊蕩、懶惰成習而犯罪者，
    所為之處置，修正後該條例既已排除常習性要件，從而，本
    於法律合憲性解釋原則，依司法院釋字第471 號關於行為人
    有無預防矯治其社會危險性之必要，及比例原則等與解釋意
    旨不相衝突之解釋方法，為目的性限縮，對犯該條例第3 條
    第1 項之參與犯罪組織罪者，視其行為之嚴重性、表現之危
    險性、對於未來行為之期待性，以及所採措施與預防矯治目
    的所需程度，於有預防矯治其社會危險性之必要，且符合比
    例原則之範圍內，由法院依該條例第3 條第3 項規定，一併
    宣告刑前強制工作。是故行為人以一行為觸犯組織犯罪防制
    條例第3 條第1 項後段之參與犯罪組織罪，及刑法第339 條
    之4 第1 項第2 款之加重詐欺取財罪，依刑法第55條前段規
    定從一重之加重詐欺取財罪處斷而為科刑時，法院審酌個案
    情節，於有預防矯治其社會危險性之必要，且符合比例原則
    之範圍內，得依組織犯罪防制條例第3 條第3 項規定，一併
    宣告刑前強制工作（最高法院刑事大法庭108 年度台上大字
    第2306號裁定意旨可參）。故對參與犯罪組織及加重詐欺取
    財等罪之想像競合犯，有無命強制工作之必要，應審酌其本
    案犯行是否以反覆從事同種類行為為目的，且犯罪所得乃行
    為人恃為生活重要資源之常業性犯罪，而具有行為嚴重性；
    行為人過去有無參與犯罪組織、加重詐欺或與之具同質性之
    刑事前科紀錄，且其發生之次數、密度等，已足表現其危險
    性；行為人之生活能力、學識、職業經驗，是否足資為其復
    歸社會後重營正常生活之基礎，助其檢束前非，而對其未來
    行為之改善具有期待可能性等各節，予以綜合判斷。
　㈡本院審酌被告參加本案詐欺集團前均有正當工作，有○○○○有
    限公司服務證書、稅務電子閘門財產所得調件明細附卷可參
    （見本院卷第137、141-149頁），且被告前並未參加任何犯
    罪組織，亦無參加詐欺集團而觸犯加重詐欺同類型犯罪之前
    科紀錄，有其台灣高等法院被告前案紀錄表附卷可參（見本
    院卷第43-54頁），被告前雖因詐欺取財案件，經其他法院
    判處罪刑確定，有被告另案相關刑事判決及起訴書附卷可參
    （見原審卷第31-39、105-117、119-123頁、本院卷第55-58
    、59-72、73-77頁），惟於各該案件所參與之犯罪組織與本
    案均屬相同，其時間係於109年1月至3月間，足認其參與本
    案犯罪組織時間非長，且其於參與本案犯罪組織前既有正當
    之工作，尚無證據顯示其為遊蕩、懶惰成習之人，況被告係
    於集團其餘成員實施詐欺得手後，始分擔參與撿包及提款之
    工作，非居於核心或重要地位，其個人獲取之報酬非鉅，與
    集團上層之核心成員相比，惡性情節非無輕重之別，是本院
    認上述徒刑之宣告及執行已足以促使其心生警惕，嚇阻再犯
    ，並無再採取刑罰以外之措施限制其自由，以預防矯治其社
    會危險性之必要，如此亦符合比例原則，故無再依組織犯罪
    防制條例第3 條第3 項規定對被告諭知強制工作之必要。
肆、應適用之法條：
一、刑事訴訟法第369 條第1 項前段、第364 條、第299 條第1 
    項前段。
二、組織犯罪防制條例第3 條第1 項後段。
三、洗錢防制法第14條第1項。
四、刑法第11條前段、第28條、第339 條之2 第1 項、第339 條
    之4 第1 項第1 款、第2 款、第55條、第47條第1 項、第38
    條之1 第1 項、第3 項。
五、刑法施行法第1條之1第1項。　　
本案經檢察官紀芊宇提起公訴，檢察官蔡麗宜到庭執行職務。
中　　華　　民　　國　　110 　年　　10　　月　　13　　日
                  刑事第七庭    審判長法  官  吳勇輝
                                      法  官  黃國永
                                      法  官  吳錦佳
以上正本證明與原本無異。
如不服本判決應於收受送達後20日內向本院提出上訴書狀，其未
敘述上訴理由者，並得於提起上訴後20日內向本院補提理由書（
均須按他造當事人之人數附繕本）「切勿逕送上級法院」。
　　　　　　　　　　　　　　　　　　　書記官  蔡双財
中　　華　　民　　國　　110 　年　　10　　月　　13　　日
本判決論罪科刑條文：
組織犯罪防制條例第3條第1項
發起、主持、操縱或指揮犯罪組織者，處3年以上10年以下有期
徒刑，得併科新臺幣1億元以下罰金；參與者，處6月以上5年以
下有期徒刑，得併科新臺幣1千萬元以下罰金。但參與情節輕微
者，得減輕或免除其刑。具公務員或經選舉產生之公職人員之身
分，犯前項之罪者，加重其刑至二分之一。
洗錢防制法第14條第1項
有第二條各款所列洗錢行為者，處7年以下有期徒刑，併科新臺
幣5百萬元以下罰金。
中華民國刑法第339條之2第1項
意圖為自己或第三人不法之所有，以不正方法由自動付款設備取
得他人之物者，處3年以下有期徒刑、拘役或30萬元以下罰金。
中華民國刑法第339條之4第1項
犯第339條詐欺罪而有下列情形之一者，處1年以上7年以下有期
徒刑，得併科1百萬元以下罰金：
一、冒用政府機關或公務員名義犯之。
二、三人以上共同犯之。
三、以廣播電視、電子通訊、網際網路或其他媒體等傳播工具，
    對公眾散布而犯之。
 附表：
編號 提領地點 提領時間 提領帳號 提領金額 (新臺幣/元) 1 臺南市○區○○路0號○○○郵局 ①108年12月20日15時56分許 ②108年12月20日15時57分許 ③108年12月20日15時58分許 ○○○○帳戶  ①60,000元 ②60,000元 ③29,000元 2 臺南市○區○○路00號統一超商○○門市 108年12月20日16時3分許 ○○○○商業銀行帳戶  119,000元  3 臺南市○區○○路000號之0○○銀行北臺南分行 ①108年12月20日16時07分許 ②108年12月20日16時08分許 ○○○○銀行帳戶  ①60,000元 ②60,000元  4 桃園市○○區○○路000號○○銀行北中壢分行 ①108年12月21日0時40分許 ②108年12月21日0時41分許 ○○○○銀行帳戶 ①60,000元 ②59,000元 5 桃園市○○區○○路00號○○郵局 ①108年12月21日0時9分許 ②108年12月21日0時10分許 ③108年12月21日0時10分許 ○○○○帳戶  ①60,000元 ②60,000元 ③29,000元  6 桃園市○鎮區○○路00號○○○○商業銀行南中壢分行 ①108年12月21日4時4分許 ②108年12月21日4時4分許 ③108年12月21 日4時4分許 ④108年12月21日4時5分許 ○○○○商業銀行帳戶 ①30,000元 ②30,000元 ③30,000元 ④29,000元 7 桃園市○○區○○路000號○○銀行中壢分行 ①108年12月22日0時16分許 ②108年12月22日0時17分許 ③108年12月22日0時18分許 ○○○○銀行帳戶 ①60,000元 ②30,000元 ③29,000元                     8 桃園市○○區○○街00號中壢內壢郵局  ①108年12月22日0時8分許 ②108年12月22日0時9分許 ③108年12月22日0時11分許 ○○○○帳戶 ①60,000元 ②60,000元 ③29,000元　   9 桃園市○○區○○路000號○○○○中壢分行 ①108年12月22日0時6分許 ②108年12月22日0時8分許 ③108年12月22日0時9分許 ④108年12月22日0時10分許 ○○○○商業銀行帳戶 ①30,000元 ②30,000元 ③30,000元 ④29,000元 10 桃園市○○區○○路0段000號○○○○內壢簡易型分行 ①108年12月23日0時6分許 ②108年12月23日0時7分許 ③108年12月23日0時8分許 ④108年12月23日0時9分許 ⑤108年12月23日0時10分許 ⑥108年12月23日0時11分許 ○○○○銀行帳戶 ①20,005元 ②20,005元 ③20,005元 ④20,005元 ⑤20,005元 ⑥19,005元  11 桃園市○○區○○路000號○○○○中壢分行 108年12月23日2時24分許 ○○○○商業銀行帳戶 119,000元 12 桃園市○○區○○路000號○○○○郵局 ①108年12月23日0時32分許 ②108年12月23日0時33分許 ③108年12月23日0時35分許 ○○○○帳戶 ①60,000元 ②60,000元 ③29,000元 

全案卷證對照表：
NO 本院卷證簡稱 原卷名稱 1 警卷 臺南市政府警察局第一分局南市警一刑偵字第1090086165號卷 2 偵1卷 臺灣臺南地方檢察署109年度偵字第4351號卷 3 偵2卷 臺灣臺南地方檢察署109年度偵字第7283號卷 4 原審卷 臺灣臺南地方法院109年度訴字第1000號卷 5 本院卷 臺灣高等法院臺南分院110年度金上訴字第629號卷